# 请教陈老师，关于划拨土地问题

提问人：xukefeng1981 时间：2022-09-21 18:17:40
陈老师您好：
有以下问题请教您：
某国企期末报表中存货-土地储备为 30 亿的未开发的划拨用地。这部分资产已取得土地使用证，总面积 27 万平方米，其中 6 万平方米产权证标示为划拨，其余标示为出让。公司计划转让或者出租，请问
1 、这些土地转为投资性房地产按照公允价值计量是否存在障碍？
改变计量方式前，根据《国有划拨土地转让条例》，是否要先取得与土地主管部门签订的土地出让合同？或者其他方式的授权？
2 、改变用途按照公允价值计量时是否需要对未缴纳的土地出让金金额予以暂估？
非常感谢！

回答人：chenyiwei
该类土地虽有产权证，但企业并不能自主支配其开发或出让，严格来说不应确认为企业的资产。同时应关注以土地储备注资方面是否存在违规行为。根据财政部、发展改革委、人民银行、银监会《关于制止地方政府违法违规融资行为的通知》（财预[2012]463号）第三条：“严格执行《土地管理法》等有关规定，地方政府将土地注入融资平台公司必须经过法定的出让或划拨程序。以出让方式注入土地的，融资平台公司必须及时足额缴纳土地出让收入并取得国有土地使用证；以划拨方式注入土地的，必须经过有关部门依法批准并严格用于指定用途。融资平台公司经依法批准利用原有划拨土地进行经营性开发建设或转让原划拨土地使用权的，应当按照规定补缴土地价款。地方各级政府不得将储备土地作为资产注入融资平台公司，不得承诺将储备土地预期出让收入作为融资平台公司偿债资金来源。”。
建议首先解决此类注资的合规性问题。要想转为投资性房地产并按公允价值计量，难度更大。